【裁判字號】    98,訴,2897
【裁判日期】    990413
【裁判案由】    毒品危害防制條例
【裁判全文】
臺灣臺中地方法院刑事判決              98年度訴字第2897號
公  訴  人  臺灣臺中地方法院檢察署檢察官
被      告  丙○○
選任辯護人  許哲嘉律師
上列被告因違反毒品危害防制條例案件，經檢察官提起公訴（98
年度偵字第9681號），本院判決如下：
    主    文
丙○○犯如附表所示各罪所處之刑，應執行有期徒刑拾玖年陸月
，未扣案之新臺幣柒仟元沒收，如全部或一部不能沒收時，以其
財產抵償之。
    犯罪事實
一、丙○○（綽號澳仔、正仔）前因施用第一級毒品案件，經本
    院於民國95年12月18日以95年度訴字第3583號判處有期徒刑
    11月，於96年3 月26日確定，嗣經本院以96年度聲減字第10
    43號裁定減刑為有期徒刑5 月又15日，甫於96年7 月20日執
    行完畢。竟猶不知悔改，明知海洛因及甲基安非他命分別為
    毒品危害防制條例第2 條第2 項第1 款、第2 款所規定列管
    之第一級毒品及第二級毒品，不得非法販賣、持有，竟基於
    販賣第一級毒品海洛因、第二級毒品甲基安非他命以營利之
    各別犯意，以其所持用之門號0000000000號號SIM 卡置入其
    使用之行動電話，作為其販賣毒品之對外聯絡工具，而分別
    於下述時間、地點，販賣毒品給丁○○等人：
（一）於97年9 月1 日下午3 時許，在臺中縣梧棲鎮○○路○ 段
      416 號之丙○○住處外面之空地，以每包新臺幣（下同）
      1 千元之價格，販賣第二級毒品甲基安非他命1 包（重量
      不詳）給丁○○，由丙○○當場交付毒品給丁○○並收訖
      價金（如附表編號1 所示）。
（二）於97年9 月2 日下午5 時許，在臺中縣梧棲鎮○○路○ 段
      416 號之丙○○住處外面之空地，以每包1 千元之價格，
      販賣第一級毒品海洛因1 包（重量不詳）給丁○○，由丙○○當場交付毒品給丁○○並收訖價金（如附表編號2 所
      示）。
（三）於97年12月3 日晚上8 時許，在陳弘毅位於臺中縣梧棲鎮
      ○○路○ 段818 號住處附近之人行道，以每包5 百元之價
      格，販賣第一級毒品海洛因1 包（重量不詳）給陳弘毅，
      由丙○○當場交付毒品給陳弘毅並收訖價金（如附表編號
      3 所示）。
（四）於97年12月4 日下午5 時許，在甲○○位於臺中縣梧棲鎮
      ○○路○ 段115 號住家附近之工廠，以每包1 千元之價格
      ，販賣第二級毒品甲基安非他命1 包（重量不詳）給甲○○，由丙○○當場交付毒品給甲○○並收訖價金（如附表
      編號4 所示）。
（五）於97年12月5 日中午前某時，在甲○○之上開住家附近之
      工廠，以3 千元之價格，販賣第一級毒品海洛因1 包（重
      量不詳給甲○○，由丙○○當場交付毒品給甲○○並收訖
      價金（如附表編號5 所示）。      。
（六）於97年12月5 日下午5 、6 時許，在陳弘毅之上開住處附
      近之人行道，以每包5 百元之價格，販賣第一級毒品海洛
      因1 包給陳弘毅，由丙○○當場交付毒品給陳弘毅並收訖
      價金（如附表編號6 所示）。。
二、案經臺灣臺中地方法院檢察署檢察官指揮臺中縣警察局清水
    分局偵查起訴。
    理    由
壹、證據能力方面
    按刑事訴訟法第159 條之5 規定，被告以外之人於審判外之
    陳述，雖不符刑事訴訟法第159 條之1 至同條之4 之規定，
    而經當事人於審判程序同意作為證據，法院審酌該言詞陳述
    或書面陳述作成時之情況，認為適當者，亦得為證據。當事
    人、代理人或辯護人於法院調查證據時，知有第159 條第1
    項不得為證據之情形，而未於言詞辯論終結前聲明異議者，
    視為有前項之同意。觀之上開規定之立法意旨，乃在於傳聞
    證據未經當事人之反對詰問予以核實，原則上先予排除。惟
    若當事人已放棄反對詰問權，於審判程序中表明同意該等傳
    聞證據可作為證據；或不爭執該證據之證據能力，基於尊重
    當事人對傳聞證據之處分權，及證據資料愈豐富，愈有助於
    真實發見之理念，且強化言詞辯論主義，使訴訟程序得以順
    暢進行，上開傳聞證據亦均具有證據能力。查本案下列引為
    證據之證人證述及書證，被告丙○○及其辯護人均不爭執證
    據能力（見本院卷第50頁），經審酌卷內各該人員陳述時之
    情狀，均查無被違法取供或非出於自由意志之情形，相關書
    證亦查無違法取證或造假虛捏之情事，以之作為本案之證據
    ，皆屬適當，依前揭規定，均得為本案之證據。
貳、實體方面
一、訊據被告丙○○矢口否認上開販賣第一、二級毒品之犯罪事
    實，辯稱：我曾於97年9 月間使用門號0000000000號SIM 卡
    ，並以之與證人丁○○通話，但97年10月以後即未曾再使用
    該門號，伊不曾販賣毒品給證人丁○○、陳弘毅、甲○○，
    是丁○○等人拜託我幫他們去買毒品給他們云云。惟查：
（一）被告於上述時間、地點，分別販賣第一級毒品海洛因及第
      二級毒品甲基安非他命給證人丁○○、陳弘毅、甲○○之
      事實，分據證人丁○○、陳弘毅、甲○○等人證述如下：
  １、證人丁○○部分
    (一)97年9 月4 日警詢時證述：警方於97年9月04日09時05分
      ，在臺中縣梧棲鎮○○路○段740 巷2 弄7 號實施搜索查
      獲我吸食安非他命使用之吸食器一組。我有吸食毒品海洛
      因，我是將海洛因摻入香菸中點燃吸食，安非他命是用吸
      食器燒烤產生煙氣吸食。我於97年9月01日17時，在臺中
      縣梧棲鎮○○路○段740 巷2 弄7 號吸食安非他命，97年
      09月02日、在家裡附近空地吸食海洛因。我所吸食之毒品
      是向一名男子叫阿正購買，都是阿正跟我聯絡，我知道阿
      正住梧棲鎮○○里○○路○ 段聖寶宮附近…等語（詳見中
      縣清警偵字第00970004153號警卷第2-3頁）。
    (二)97年9 月4 日偵訊時證述：我於97年9 月2 目下午6 時許
      在家裡附近空地以摻香菸方式吸食海洛因，於97年9 月1
      日在家裡房間以燒烤方式吸食安非他命，97年9 月4 日上
      午為警持搜索票查獲，並為警查扣我所有之吸食器，我所
      施用的毒品是向一位「丙○○」的男子，都是他打電話給
      我，他的電話0000000000號。他33歲，他是我高中同學。
      他170 公分，中等身材，瘦瘦的，留西裝頭。沒有戴眼鏡
      ，頭髮沒有染色。我們有互相打電話聯絡，他有賣我海洛
      因及安非他命。我最近一次是97年9 月2 日下午5 時許在
      他梧棲鎮○○路○ 段416 號他家外面空地向他買海洛因1
      包，我購買1 千元，安非他命是在97年9 月1 日下午3 時
      許，地點同上，我購買1 包1 千元。我是最近才開始吸用
      毒品，我只有在上開2 天購買毒品，我大都以家裡電話00
      000000號電話給他，他也都打這支電話給我，我有時候使
      用公用電話與他聯絡等語（詳見97年度毒偵字第4711卷第
      6-7頁）。
  ２、證人陳弘毅部分
    (一)98年1 月14日警詢時證述：我有施用毒品海洛因，第一次
      開始施用海洛因是在93年左右，最近一次施用海洛因在97
      年12月4 日左右，施用地點在我家附近的人行道上。97年
      12月4 日所施用之海洛因來源是向綽號「奧仔」之男子，
      以5 百元之價格所購買。警方所提示之丙○○就是「奧仔
      」，我大約向他購買過2次海洛因毒品，每次購買的金額
      約5 百元-1千元不等。我曾使用0000-000000電信門號撥
      打0000-000000 電信號，0000-000000 電信門號使用者為
      丙○○，丙○○是我的朋友，我們認識3 、4 年了。我打
      電話給丙○○大都是談論購買毒品之相關事宜，我們交易
      毒品海洛因的地點均在我家附近的人行道，毒品交易方式
      均是我與他本人當面交易。（問：警方根據丙○○持用之
      0000-000000 電信門號監察譯文，得知你曾使用0000-000
      000 電信門號於97年12月3 日19時01分許，撥打丙○○持
      用之0000-000000 電信門號，通話內容：B ：喂。怎樣。
      A ：有空嗎。B ：什麼。A ：可以幫我弄一下嗎。B ：看
      CD看一片喔？還是看下集就好了。A ：你講什麼我沒有聽
      清楚。B ：看你是要看上集還要看全集。A ：我要看上集
      啦。B ：大約7 點半好不好。A ：7 點半喔…好好。上述
      監聽譯文的意思為何？）我打電話聯絡他，告訴他我要購
      買毒品海洛因。（問：警方根據丙○○持用之0000-00000
       0電信門號監察譯文，得知你曾使用0000-000000 電信門
      號於97年12月4 日19時06分許，撥打丙○○持用之0000-0
      00000 電信門號，通話內容：B ：喂。A ：喂…喂聽的到
      嗎。B ：聽的到。A ：那個…我跟你講喔，我這裡有男孩
      子啦，有沒有辦法去換女孩子。B ：你那裡足怎樣，你那
      個是全集的還是半集的。A ：一集的啊，整集的啊。B ：
      一集的好啦。A ：一集的好啦，等一下大約8 點那裹啦。
      上述監聽譯文的意思為何？）亦是聯絡他我要購買毒品海
      洛因。（問：警方根據丙○○持用之0000-000000電信門
      號監察譯文，得知你曾使用0000-000000 電信鬥號於97年
      12 月5日14時31分許，撥打丙○○持用之0000-000000 電
      信門號，通話內容：B ：喂。A ：喂，半片CD啦，半片。
      B ：我現在人在外面，你有在趕嗎。A ：你大約要多久。
      B ：大約半小時。上述監聽譯文的意思為何？）亦是聯絡
      他我要購買毒品海洛因…等語（詳見中縣清警偵00000000
      00卷第5-9頁）。
    (二)98年1 月14日偵訊時證述問：我最近一次施用毒品的時間
      於97年12月3 日間晚上8 、9 時許，在我附近的人行道上
      ，以抽煙的方式施用海洛因。我於97年12月5 日晚上8 、
      9 時許，又在我冢附近的人行道上，以抽煙的方式施用海
      洛因。這2 次施用之海洛因來，是在97年12月3 日晚上7
      點，用我0000000000的行動電話，打電話給奧仔00000000
      00的行動電話，向他購買5 百元的海洛因，我們約在我家
      附近的人行道，於同日晚間8 時許，我到該處時奧仔已經
      在該處等我，我拿5 百元給奧仔，他就把一包海洛因交給
      我，我當場就用抽煙的方法施用這包海洛因，施用後的確
      有施用海洛因的感覺。97年12月5 日下午2 時30分許，用
      我0000000000的行動電話，打電話給奧仔0000000000的行
      動電話，向他購買5 百元的海洛因，後來我們約在同日下
      午5 、6 時，在我家附近的人行道見面，我拿5 百元給丙○○，丙○○拿一包5 百元的海洛因給我，我後來等到晚
      上7 、8 點，等到買香煙回來，才在住家附近的人行道上
      ，以香煙摻雜海洛因的方式，施用這包買來的海洛因，施
      用後的確有施用海洛因的感覺。（問：警方根據丙○○持
      用之0000-000000 電信門號監察譯文，監知你曾使用0000
      -000000 電信門號於12月3 日19時01分許，撥打丙○○持
      用之0000-000000 電信門號，通話內容：B ：喂。怎樣。
      A ：有空嗎。B ：什麼.A：可以幫我弄一下嗎。B ：看CD
      看一片喔？還是看下集就好了。A ：你講什麼我沒有聽清
      楚。B ：看你是要看上集還要看全集。A ：我要看上集啦
      。B ：大約7 點半好不好.A：7 點半喔…好好。上述監聽
      譯文的意思為何？）CD是指海洛因，上集是指5 百元，全
      集是指l 千元，看CD是指要向他買海洛因，一片是指1 千
      元。（問：警方根據丙○○持用之0000-000000 電信門號
      監察譯文，監知你曾使用0000-000000 電信門號於97年12
      月5 日14時31分許，撥打丙○○持用之0000-000000 電信
      門號，通話內容：B ：喂。A ：喂，半片CD啦，半片。B
      ：我現在人在外面，你有在趕嗎。A ：你大約要多久。B
      ：大約半小時。上述監聽譯文的意思為何？）這是表示我
      要向奧仔購買5 百元的海洛因。警方提示口卡編號10的丙○○就是奧仔…等語（詳見97年度他字第4087卷第78-81
      頁）。
  ３、證人甲○○部分
    (一)98年1 月14日第一次警詢時證述：我最近幾次使用毒品是
      今天跟昨天98年1 月13、14日，再上1 次是97年12月中，
      都是在我上班的工廠廁所內，以海洛因摻入香煙後吸食施
      用，除海洛因外我也有施用二級毒品安非他命之毒品，最
      近幾次使用毒品安非他命是大約在1 個星期前跟日期、次
      數已經忘記（大部分都是每個月10號我領薪水後才買來慢
      慢用），也都是在我上班的工廠廁所內，以電燈泡玻璃挖
      洞後放入安非他命再以打火機加熱吸食所產生的煙…等語
      （詳見97年度他字第4087號卷第171-173頁）。
    (二)98年1 月14日第二次警詢時證述：我所施用之一級毒品海
      洛因是向1位綽號「澳仔、正仔」所購買，約自97年年初
     （約農曆年）起向他購買，我是以電話0000000000聯絡，
      場所不一定都是約在外面，我都是向「澳仔、正仔」購買
      二級毒品安非他命，都是在電話中說要買1 張，「澳仔、
      正仔」他就知道是我要買安非他命，我每次拿1 張( 即1
      千元新臺幣) 給他，他就拿1 小包的安非命給我，我不知
      道如何計價，都是他拿給我就算，有時候比較多有時候比
      較少。我向他購買毒品大都是我們公司每月10日發薪水後
      我就聯絡他，每次向他購買都約1-2 張( 即1 千元至2千
      元新臺幣) ，但是有時候發的薪水不夠家用時就會延後向
      他購買。（問：警方自12月3 日起向臺中地方法院、檢察
      署申請監察0000-000000 電話，其中於12月4 日起至7日
      止，當中譯文顯示B ：喂。A ：喂，怎樣？B ：阿你…工
      廠喔。A ：我現在回到家裏了B ：你現在在家了喔？ㄚ那
      個益仔不是要那個？A ：你說怎樣？B ：你那個益仔有要
      那個嗎？A ：沒有ㄟ。B ：沒有喔，因為人家在問，看怎
      樣我再打給你。A ：阿你要帶過來嗎？欲購買毒品為何人
      所為？）都是當初「澳仔、正仔」介紹一個綽號『益仔』
        年籍資料不詳男子給我認識，他說如果要買毒品會來用
      我的電話連絡，因為『益仔』本身沒有電話，我只知道他
      在台中港從事人力仲介。所以除了我領薪水那幾天向「澳
      仔、正仔」買毒品之外，剩下的都是「益仔」向我借電話
      向「澳仔、正仔」購買毒品的。經警方提示指認相片時，
      編號第10號（即被告）就是「澳仔、正仔」。我本來都是
      向「澳仔、正仔」購買安非他命，自從「澳仔、正仔」不
      見後就轉向綽號『小漢』持用之0000-000000 電話連絡購
      買毒品，但是他向我介紹用一級毒品海洛因，所以我現在
      都是用一級毒品海洛因…等語（詳見中縣清警偵00000000
      00號警卷第10-13 頁）。
    (三)98年1 月14日偵訊時證述：我你最近一次施用毒品是於98
     年1月14日中午1時許，在住家旁邊的工廠，用抽煙的方法
      施用海洛因。我另外於97年12月14、15日中午1 時許，在
      住家旁邊的工廠，用抽煙的方法施用海洛因為我都在每月
      1O日領薪水，會在那時候買海洛因，來慢慢施用。我在97
      年12月14、15日所施用毒品的來源是向奧仔買的，我是於
      97年12月4 日下午4 點，我和一位朋友叫做阿義要一起向
      奧仔買安非他命，由我用0000000000的行動電話打到奧仔
      0000000000的行動電話，要向奧仔買2 包安非他命，共2
      千元。我們的暗語中，準備2 個就是指準備2 份毒品，少
      年的是指安非他命，阿妹仔是指俗稱4 號的海洛因。後來
      奧仔在同日下午5 點到我的工廠，該工廠在我住家旁，奧
      仔拿俗稱糖果即安非他命2 包給我和阿義，我和阿義各交
      給奧仔1 千元。我又在97年12月4 日6 時20分的時候，我
      是把我的行動電話交給阿義，因為阿義那時候看起來毒癮
      好像發作，要奧仔趕快拿毒品過來。97年12月4 日晚上8
      點21分，奧仔打電話給我，要我和阿義到沙鹿那邊等他，
      要拿海洛因給阿義。97年12月4 日9 時26分時，奧仔打電
      話到我的手機，但卻是阿義接的，所以我不知道他們的對
      話內容。在同日晚上9 、10點許，我載阿義到沙鹿火車站
      旁的鐵路平交道，奧仔的朋友小漢就騎機車過來，交給阿
      義一包白色的東西，阿義交給那個人錢，但多少錢我沒有
      看清楚。後來在同日晚上10點半，奧仔打電話給我說我說
      ，要明天才有，那是因為我也要向奧仔買海洛因，但奧仔
      告訴我要等到明天才有。97年12月5 日上午7 點58分，奧
      仔打電話給我問我有多少錢，我說我有三張，就是指我有
      3 千元，奧仔在97年12月5 日中午前某時某時，就到我家
      旁的工廠找我，交給我海洛因一包，我交給他3 千元，因
      為那時我剛拿到低收入戶補助，所以才有錢跟奧仔拿，這
      次買的海洛因在12月間就用完了，施用的過程中覺得可以
      放下任何壓力，所以那真的是海洛因。後來奧仔好像就出
      事了，我就沒有跟他買毒品了…等語（詳見97年度他字第
      4087號卷第105 頁背面-107頁）。
    (四)98年11月26日本院審理時證述：在偵查中之證述我有在97
      年12月4 日、97年12月5 日分別向丙○○購買1 千元甲基
      安非他命、3 千元海洛因，我是以電話跟丙○○聯絡，97
      年度他字第4087號第120 頁背面及121 頁譯文之電話號碼
      是我跟丙○○聯絡的電話號碼，該譯文內容是我跟丙○○
      的通話，內容有提到少年，少年指甲基安非他命，阿妹仔
      是指四號、海洛因，譯文中提到我這裡還有3 張，是指那
      時候我要跟丙○○買毒品，3 張是指錢。這二次都是丙○○本人把甲基安非他命、海洛因交給我，我有把錢交給丙○○。上開譯文0000000000號碼我知道這支電話都是被告
      在使用，上開第121 頁譯文第二通0000000000與我聯絡之
      人我可以確定是丙○○…等語（詳見本院卷第72-74 頁）
      。
（二）又被告與證人甲○○、陳弘毅、丁○○間係多年朋友關係
      ，而被告歷經多次訊問，均未曾提及渠與上開證人間有何
      仇怨與財務糾紛，衡諸常情，被告與該等證人間感情既無
      不和睦，復無怨隙，該等證人應無甘冒偽證罪之處罰，誣
      指被告涉犯法定本刑為7 年以上有期徒刑或無期徒刑以下
      之重罪，而為虛偽陳述之必要。且查證人丁○○、甲○○
      2 人均染有施用毒品海洛因及甲基安非他命之惡習，證人
      陳弘毅則染有施用毒品海洛因之惡習等情，亦據證人丁○○、陳弘毅、甲○○供述在卷（詳見中縣清警偵字第0097
      0004153 號警卷第2 頁、中縣清警偵0000000000號警卷第
      6 、97年度他字第4087號卷第105 頁），並有其等臺灣高
      等法院被告前案紀錄表及臺灣臺中地方法院檢察署97 年
      度毒偵字第4711號丁○○施用毒品案、98年度毒偵字第22
      69號陳弘毅施用毒品案、98年度毒偵字第319 號甲○○施
      用毒品案之卷證各1 份在卷可考，是其等確需有所施用毒
      品之來源，而被告即為其等施用毒品來源之一，益徵其等
      上開證述並非無據。
（三）又被告雖否認曾以門號0000000000號行動電話與證人陳弘
      毅、甲○○聯繫，並聲請將下列監聽錄音送聲紋比對，惟
      查，該門號SIM 係被告於97年9 月間，在臺中縣梧棲鎮一
      家電動玩具店向一名不認識之男子購買使用一情，為被告
      所自承（見中縣清警偵字第09800018 52 號警卷第1 頁背
      面），且除證人丁○○、陳弘毅、甲○○等人均證述97年
      12 月 間曾以該門號與被告聯繫（已如前述）外，證人楊
      錦和、蔡境誌亦均證述曾以該門號與被告聯繫（詳見97年
      度他字第4087號卷第46-50 、57-59 、84-8 7、97-99 、
      142-144 頁）；參以證人丁○○與被告係高中同學，證人
      陳弘毅與被告係認識3 、4 年之朋友，證人甲○○與被告
      係小時即認識之朋友，證人楊錦和與被告係國中同學，證
      人蔡境誌雖於97年4 、5 月間才經友人介紹而認識被告，
      但曾去過被告住處等情，除據被告供述在卷外，亦據證人
      丁○○、陳弘毅、楊錦和、蔡境誌證述在卷（見97年度毒
      偵字第4711號卷第7 頁、中縣清警偵字第0000000000號警
      卷第8 頁、97年度他字第4087號卷第48、144 頁），可知
      ，被告與上開證人均有相當之熟悉度，從而證人要無誤認
      之可能，足證被告於97年9 月至同年12月間，確係該門號
      之持用人無誤，故本件經送內政部警政署刑事警察局鑑定
      本案監聽錄音是否為被告之通話，雖該局以99年2 月8 日
      刑鑑字第0990013897號函經函覆無法進行聲紋比對（見本
      院卷第101 頁），仍無礙於該門號係被告所持用之認定。
（四）復觀卷附之被告以所持用之門號0000000000號行動電話，
      與證人陳弘毅、甲○○所使用之門號0000000000號、0000
      000000號行動電話，於97年12月3 日至同年月5 日，有如
      下之對話一情，亦有行動電話申請人基本資料、本院97年
      聲監字第001130號通訊監察書、通訊監察譯文及本院勘驗
      筆錄等存卷足稽（見98年度警聲搜字第424 號卷第11、38
      頁、中縣清警偵字第09 8000 1852號警卷第20-21 、
      35-42 頁、本院卷第92-96 頁）：
┌──┬────┬────┬───────────────┬─────────┐
│編號│通話時間│通話類別│內容摘要                      │基地臺            │
├──┼────┼────┼───────────────┼─────────┤
│ １ │12.3.  │受話方  │蔡：喂。怎樣。                │陳：000000000台中 │
│    │19時01分│        │陳：有空嗎？可以幫我弄一下嗎？│    縣梧棲鎮○○路│
│    │        │        │蔡：什麼？                    │    1段935號      │
│    │        │        │陳：可以幫我弄一下嗎？        │蔡：臺中縣沙鹿鎮北│
│    │        │        │蔡：看CD看一片喔？還是看下集就│    勢東路617號   │
│    │        │        │    好了（意指毒品）。        │                  │
│    │        │        │陳：你講什麼我沒有聽清楚。    │                  │
│    │        │        │蔡：看你是要看上集還是要看全集│                  │
│    │        │        │陳：我要看上集啦。            │                  │
│    │        │        │蔡：大約7點半好不好？         │                  │
│    │        │        │陳：7點半喔…好好。           │                  │
├──┼────┼────┼───────────────┼─────────┤
│ ２ │12.3.  │受話方  │蔡：我到了馬上打給你，還是不用│陳：000000000臺中 │
│    │19時25分│        │    了。                      │    縣梧棲鎮○○路│
│    │        │        │陳：阿你到哪裡了？            │    6號           │
│    │        │        │蔡：我現在在中港路要下去這裡了│蔡：臺中縣沙鹿鎮北│
│    │        │        │陳：阿你還要多久，我現在在外面│    勢東路617號   │
│    │        │        │    ，不知道要去哪裡。        │                  │
│    │        │        │蔡：還是你有趕的話，還是你要先│                  │
│    │        │        │    去找朋友，我怕你來不及。  │                  │
│    │        │        │陳：你大約還要多久。          │                  │
│    │        │        │蔡：大約20分鐘。              │                  │
│    │        │        │陳：20分鐘喔，好啦，20分我在體│                  │
│    │        │        │    育場這裡等你啦。          │                  │
│    │        │        │蔡：好啦好啦。                │                  │
├──┼────┼────┼───────────────┼─────────┤
│ ３ │12.3.  │受話方  │蔡：你在哪裡？                │陳：000000000臺中 │
│    │20時02分│        │陳：一樣這裡阿，運動園這裡阿。│    縣梧棲鎮○○路│
│    │        │        │蔡：你怎麼會跑到運動園？      │    1段935號      │
│    │        │        │陳：你等我，我現在馬上用一用好│蔡：臺中縣梧棲鎮中│
│    │        │        │    了。                      │    央路2段360-1號│
│    │        │        │                              │                  │
│    │        │        │                              │                  │
│    │        │        │                              │                  │
├──┼────┼────┼───────────────┼─────────┤
│ ４ │12.3.  │發話方  │陳：喂。                      │蔡：000000000臺中 │
│    │20時08分│        │蔡：你來人行道這邊好嗎？      │    縣梧棲鎮○○路│
│    │        │        │陳：什麼？                    │    6號           │
│    │        │        │蔡：人行道這邊不是有散步的人行│陳：臺中縣梧棲鎮中│
│    │        │        │    道。                      │    央路2段360-1號│
│    │        │        │陳：你說我們旁邊那個喔？      │                  │
│    │        │        │蔡：對啦。                    │                  │
├──┼────┼────┼───────────────┼─────────┤
│ ５ │12.3.  │受話方  │陳：喂。                      │陳：000000000臺中 │
│    │20時09分│        │蔡：等我5分鐘好嗎？我機車放在 │    縣梧棲鎮○○路│
│    │        │        │    那邊那邊那一頭，我還用走的│    71巷2號       │
│    │        │        │陳：喔，好啦好啦。            │蔡：臺中縣梧棲鎮中│
│    │        │        │                              │    央路2段360-1號│
├──┼────┼────┼───────────────┼─────────┤
│ ６ │12.3.  │受話方  │陳：怎麼沒有看到你？          │陳：000000000臺中 │
│    │20時13分│        │蔡：我在靠前面的紅綠燈，我在產│    縣梧棲鎮○○路│
│    │        │        │    業道路這邊。              │    6號           │
│    │        │        │陳：我看到你看到你了。        │蔡：臺中縣梧棲鎮中│
│    │        │        │                              │    央路2段360-1號│
├──┼────┼────┼───────────────┼─────────┤
│ ７ │12.5.  │受話方  │蔡：喂。                      │陳：000000000臺中 │
│    │14時31分│        │陳：喂，半片CD啦，半片。      │    縣清水鎮南社里│
│    │        │        │蔡：我現在人在外面ㄝ，你有在趕│    中華路92號    │
│    │        │        │    嗎？                      │蔡：臺中縣梧棲鎮中│
│    │        │        │陳：你大約要多久？            │    央路2段360-1號│
│    │        │        │蔡：大約半小時。              │                  │
├──┼────┼────┼───────────────┼─────────┤
│ ８ │12.5.  │受話方  │蔡：半小時可以嗎？            │陳：000000000臺中 │
│    │14時32分│        │陳：可以啦，你有辦法送過來嗎？│    縣梧棲鎮○○路│
│    │        │        │蔡：好啦，你在哪裡？          │    1段935號      │
│    │        │        │陳：家裡啦。                  │蔡：臺中縣沙鹿鎮沙│
│    │        │        │蔡：順便帶500來換啦，我這裡只 │    田路158號     │
│    │        │        │    有1張。                   │                  │
│    │        │        │陳：好啦好啦。                │                  │
│    │        │        │                              │                  │
├──┼────┼────┼───────────────┼─────────┤
│ ９ │12.5.  │發話方  │陳：喂。                      │中縣清警偵        │
│    │15時03分│        │蔡：大約要等1個小時喔，因為我 │0000000000卷p38   │
│    │        │        │    那個正在忙，還是你先去找朋│                  │
│    │        │        │    友看看。                  │                  │
│    │        │        │陳：好啦好啦。                │                  │
├──┼────┼────┼───────────────┼─────────┤
│ 10 │12.5.  │受話方  │陳：喂，有沒有在基地阿？      │蔡：臺中縣沙鹿鎮北│
│    │18時45分│        │蔡：7點半那邊比較有空，7點半我│    勢東路617號   │
│    │        │        │    再過去找你喔。            │                  │
│    │        │        │陳：好好。                    │                  │
├──┼────┼────┼───────────────┼─────────┤
│ １ │12.4.  │受話方  │蔡：喂。                      │王：32092/臺中縣龍│
│    │16時01分│        │王：喂，等一下幫我準備2個來啦 │    井鄉○○段258 │
│    │        │        │蔡：什麼？                    │    號            │
│    │        │        │王：等一下幫我準備2個來啦。   │蔡：臺中縣沙鹿鎮中│
│    │        │        │蔡：少年的還是阿妹仔？        │    山路624-1號   │
│    │        │        │王：少年的啦。                │                  │
│    │        │        │蔡：喔，要晚一點ㄝ。          │                  │
│    │        │        │王：要多晚？                  │                  │
│    │        │        │蔡：晚一點，要等人回來阿，我再│                  │
│    │        │        │    打給你。                  │                  │
├──┼────┼────┼───────────────┼─────────┤
│ ２ │12.4.  │發話方  │王：喂。                      │蔡：臺中縣沙鹿鎮北│
│    │18時20分│        │蔡：你那個呢？                │    勢東路617號   │
│    │        │        │王：等一下喔。                │王：32092/臺中縣龍│
│    │        │        │蔡：好啦。                    │    井鄉○○段258 │
│    │        │        │王：喂。                      │    號            │
│    │        │        │蔡：阿你說那套漫畫是誰要看？  │                  │
│    │        │        │王：我自己要看的啦。          │                  │
│    │        │        │蔡：你自己要看？那要8點多那邊 │                  │
│    │        │        │    喔。                      │                  │
│    │        │        │王：人已經不舒服了啦，快一點啦│                  │
│    │        │        │蔡：好啦。                    │                  │
├──┼────┼────┼───────────────┼─────────┤
│ ３ │12.4.  │受話方  │蔡：喂。                      │王：32092/臺中縣龍│
│    │20時21分│        │王：要來了嗎？                │    井鄉○○段258 │
│    │        │        │蔡：我在沙鹿這裡在等你了啦，馬│    號            │
│    │        │        │    上就出來了啦。            │蔡：臺中縣沙鹿鎮四│
│    │        │        │王：好。                      │    平街58號      │
├──┼────┼────┼───────────────┼─────────┤
│ ６ │12.5.  │發話方  │王：喂。                      │王：32092/臺中縣龍│
│    │07時58分│        │蔡：哥，阿你那裡那個有多少元元│    井鄉○○段258 │
│    │        │        │    ？我等一下要那個，你還有多│    號            │
│    │        │        │    少元元？                  │蔡：臺中縣沙鹿鎮中│
│    │        │        │王：我這裡是還有3張啦。       │    山路624-1號   │
│    │        │        │蔡：喔好，我等一下過去拿喔。  │                  │
└──┴────┴────┴───────────────┴─────────┘
      雖被告與證人陳弘毅、甲○○間並無明講交易毒品之用語
      ，而僅以「CD」、「2 個」等暗示，惟販賣毒品罪之刑責
      極重，此為公眾周知之事實，買賣雙方除於對話中多以暗
      語為之外，於交易當時更係以極為隱密之方式為之，避免
      遭他人查覺或為警查獲，苟非與販賣毒品有關之人，無從
      了解販賣毒品給購買毒品者之內容，況且證人陳弘毅、甲○○與被告上開對話之意思，分據證人陳弘毅、甲○○證
      述如上，且與經驗法則無違，益徵證人陳弘毅、甲○○上
      開證述係向與被告購買毒品等情與事實相符，被告空言否
      認販賣毒品給證人陳弘毅、甲○○之事實，要係卸責之詞
      ，不足採信。
（五）至於證人丁○○於98年11月26日本院審理時證述：我是請
      被告去幫我買毒品，被告幫我把錢拿給藥頭，被告才把毒
      品拿回來給我，我是拜託被告幫我買毒品云云（見本院卷
      第70頁）；惟查證人丁○○於警詢及偵查中之證述前後均
      相符，又核諸上情，證人丁○○於警詢、偵訊審理時所為
      向被告購買海洛因之證述均明確指出向被告購買毒品海洛
      因之聯絡方式、時間、地點等，而屬真實可信一節，亦如
      前述，則其於本院所翻異前詞證，是否屬實，已非無疑。
      ；參以證人丁○○於本院審理時復證稱：伊係向被告購買
      毒品，都是聯絡後約10分鐘左右到被告家跟他拿，我家到
      他家約7 、8 分鐘，2 次都是聯絡後就出門去他家等語（
      見本院卷第71頁），足證證人丁○○以電話與被告聯絡後
      ，顯已確定被告手邊已有毒品，才會於通話後馬上出門，
      並於10分鐘即取得毒品，可知，證人丁○○並非單純拜被
      告代為購買毒品即無庸置疑，是證人丁○○於本院所為此
      部分證述顯係事後迴護被告之詞即明。
（六）本件因被告否認有販賣毒品海洛因、甲基安非他命之犯行
      ，致無法查知其販賣海洛因、甲基安非他命之實際利得，
      惟按販賣海洛因、甲基安非他命係政府嚴予查緝之違法行
      為，且上述毒品可任意分裝或增減其分量，而每次買賣之
      價量，亦隨時隨雙方關係之深淺、當時之資力、需求程度
      及對行情之認知等因素機動調整，因之販賣之利得，除經
      坦承犯行，或帳冊價量均記載明確外，委難查得實情，是
      縱未確切查得販賣賺取之實際差價，但除別有事證，足認
      係按同一價格轉讓，確未牟利之情形外，尚難執此認非法
      販賣之事證有所不足，致知過坦承者難辭重典，飾詞否認
      者反得逞僥倖，而失情理之平；且海洛因、甲基安非他命
      之價格不低，取得不易，凡為販賣之不法行為者，苟無利
      可圖，應無甘冒重典，平白無端義務為該等買賣之工作，
      是其販入之價格必較售出之價格低廉，而有從中賺取買賣
      差價牟利之意圖及事實，應屬符合論理法則且不違背社會
      通常經驗之合理判斷。況被告與證人丁○○、陳弘毅、甲○○均無深交亦非至親，其茍無利得，豈有甘冒重典，又
      不辭辛勞運送交付，而以原價買賣毒品海洛因、甲基安非
      他命之理，衡諸常理，被告販賣毒品海洛因、甲基安非他
      命予證人丁○○、陳弘毅、甲○○自有從中賺取差價牟利
      之營利意圖，至堪認定。
( 七) 綜上所述，被告上開販賣第一級毒品海洛因及第二級毒品
      甲基安非他命予證人丁○○、陳弘毅、甲○○之犯行，事
      證明確，均堪認定，應依法論科。
二、關於比較新舊法：
（一) 查被告行為後，毒品危害防制條例部分條文業於98年5 月
      20日修正公布，並自公布日起算至第3 日生效( 司法院98
      年6 月29日院臺廳刑一字第0980014643函參照) 。本次毒
      品危害防制條例修正之比較新舊法，自應就罪刑有關之加
      重、減輕及其他法定加減原因等一切情形，本於統一性及
      整體性原則，綜其全部罪刑之結果而為比較。
（二）按修正前毒品危害防制條例第4 條第1 項原規定：「製造
      、運輸、販賣第一級毒品者，處死刑或無期徒刑；處無期
      徒刑者，得併科新臺幣1 千萬元以下罰金」，經修正為：
      「製造、運輸、販賣第一級毒品者，處死刑或無期徒刑；
      處無期徒刑者，得併科新臺幣2 千萬元以下罰金」；另同
      條例第2 項原規定：「製造、運輸、販賣第二級毒品者，
      處無期徒刑或7 年以上有期徒刑，得併科新臺幣7 百萬元
      以下罰金」，經修正為：「製造、運輸、販賣第二級毒品
      者，處無期徒刑或7 年以上有期徒刑，得併科新臺幣1 千
      萬元以下罰金」；經比較新舊法之結果，此部分以修正前
      之規定較有利於被告。
三、論罪科刑
（一）核被告所為如附表編號1 、4 所示所示之行為，均係犯修
      正前毒品危害防制條例第4 條第2 項之販賣第二級毒品罪
      ，所為附表編號2 、3 、5 、6 所示之行為，均係犯修正
      前毒品危害防制條例第4 條第1 項之販賣第一級毒品罪。
（二）被告所為附表編號1 、4 所示2 次販賣第二級毒品甲基安
      非他命之行為，及附表編號2 、3 、5 、6 所示4 次販賣
      第一級毒品海洛因之行為，而分別持有第二級毒品甲基安
      非他命及第一級毒品海洛因之低度行為，均分別為各該次
      販賣第一級毒品海洛因、甲基安非他命之高度行為所吸收
      ，均不另論罪。
（三）次按修正前刑法第56條連續犯之規定，已於95年7 月1日
      起廢除，本案被告犯罪時間均在95年7 月1 日之後，自無
      修正前刑法第56條連續犯之適用；又學理上所謂之「集合
      犯」，係一種構成要件類型，亦即立法者針對特定刑罰規
      範之構成要件，已預設其本身係持續實行之複次行為，具
      備反覆、延續之行為特徵，將之總括或擬制成一個構成要
      件之「集合犯」行為，此種犯罪以反覆實行為典型、常態
      之行為方式，具侵害法益之同一性，因刑法評價上為構成
      要件之行為單一，因而僅包括的成立一罪。而毒品危害防
      制條例第4 條第1 、2 項之販賣第一、二級毒品罪，在95
      年7 月1 日修正刑法施行前，並未被認係「集合犯」，而
      在上開刑法修正時（或在此後），亦未經立法機關另為「
      集合犯」之立法；且被告各次販賣第一、二級毒品有時間
      及空間上之間隔，且販賣之對象亦不盡相同，每次行為在
      時間、空間差距上復可以分開，是其主觀上難認出於一次
      決意，在刑法評價上亦各具獨立性，每次行為皆可獨立成
      罪，依社會通念，殊難認以評價為一罪為適當，自不得認
      僅成立包括一罪，認應為數罪之評價，始符刑罰公平原則
      。是被告上開2 次販賣第二級毒品甲基安非他命及4 次販
      賣第一級毒品海洛因之犯行均屬可分，應依渠犯罪之次數
      各別論罪。
（四）又被告前因施用第一級毒品案件，經本院於95年12月18日
      以95年度訴字第3583號判處有期徒刑11月，於96年3 月26
      日確定，嗣經本院以96年度聲減字第1043號裁定減刑為有
      期徒刑5 月又15日，甫於96年7 月20日執行完畢，有臺灣
      高等法院被告前案紀錄表可考，其受有期徒刑執行完畢後
      ，5 年以內再犯附表所示有期徒刑以上之6 罪，為累犯，
      除法定本刑為死刑、無期徒刑部分，依法不得加重外，餘
      則均應依刑法第47條第1 項規定，加重其刑。
（五）又按刑之量定，為求個案裁判之妥當性，法律固賦予法院
      裁量權，但此項裁量權之行使，除應依刑法第57條規定，
      審酌行為人及其行為等一切情狀，為整體之評價，並應顧
      及比例原則與平等原則，使罪刑均衡，輕重得宜，以契合
      社會之法律感情。又刑法第59條規定犯罪之情狀可憫恕者
      ，得酌量減輕其刑，其所謂「犯罪之情狀」，與同法第57
      條規定科刑時應審酌之一切情狀，並非有截然不同之領域
      ，於裁判上酌減其刑時，應就犯罪一切情狀（包括第57條
      所列舉之10款事項) ，予以全盤考量，審酌其犯罪有無可
      憫恕之事由（即有無特殊之原因與環境，在客觀上足以引
      起一般同情，以及宣告法定低度刑，是否猶嫌過重等等）
      ，以為判斷（最高法院95年度臺上字第6157號判決意旨參
      照) 。查販賣第一級毒品罪，其法定刑為死刑、無期徒刑
      ，別無其他自由刑之規定，刑度可謂重大，然同為販賣第
      一級毒品之人，其原因動機不一，犯罪情節未必盡同，或
      有大盤毒梟者，亦有中、小盤之分，甚或僅止於吸毒者友
      儕間為求互通有無而為販賣者亦有之，其販賣行為所造成
      危害社會之程度自屬有異，法律科處此類犯罪，所設之法
      定最低本刑卻同為死刑或無期徒刑，且處無期徒刑者，得
      併科新臺幣一千萬元（新法已修正為二千萬元）以下之罰
      鍰，不可謂不重。於此情形，倘依其情狀處以有期徒刑，
      即足以懲儆，並可達防衛社會之目的者，自非不可依客觀
      之犯行與主觀之惡性二者加以考量其情狀是否有可憫恕之
      處，適用刑法第59條之規定酌量減輕其刑，期使個案裁判
      之量刑，能斟酌至當，符合比例原則。查被告就附表編號
      2 、3 、5 、6 所示販賣第一級毒品犯行，雖無視國家對
      於杜絕毒品危害之禁令，行為固屬不當，應予非難，然其
      販賣次數不多，金額為5 百至3 千元，實屬量小數微之毒
      品交易，所獲取之利益尚非如販賣大量毒品者之動輒數十
      萬、數百萬元之龐大，其因一時貪念，致罹重典，犯罪情
      節較諸販毒集團尚屬零星小額，且被告僅係單純販賣交易
      毒品，亦無施用強暴、脅迫之不法手段，則就被告所犯販
      賣第一級毒品犯行，其最輕法定本刑為無期徒刑，本院就
      其客觀之犯行與主觀之惡性二者加以考量其犯罪情狀，認
      在客觀上顯非不可憫恕，以其所犯之罪之最低法定刑為無
      期徒刑而言，縱使量處法定最低刑度之無期徒刑，尚嫌過
      重，難謂符合罪刑相當性及比例原則，更無從與大毒梟之
      惡行有所區隔，堪認均屬情輕法重，在客觀上足以引起一
      般之同情，難認無可憫恕之處，爰各依刑法第59條之規定
      ，酌量減輕其刑，並均先加重後減輕之。另查刑法第59條
      之酌量減輕其刑，必須犯罪有特殊之原因，在客觀上足以
      引起一般人之同情，認為即予宣告法定低度刑期仍嫌過重
      者，始有其適用，至於犯罪後之態度等情狀，僅可為法定
      刑內從輕科刑之標準，不得據為酌量減輕之理由（最高法
      院51年臺上字第899 號判例、70年度臺上字第794 號、77
      年度臺上字第4382號判決意旨等可參）。而毒品戕害國人
      健康，嚴重影響社會治安，故政府立法嚴禁販賣毒品，並
      以高度刑罰來遏止毒品氾濫之問題，被告為思慮成熟之成
      年人，絲毫未考慮販賣甲基安非他命對社會、國人之不良
      影響，害人害己，並多次販賣第二級毒品甲基安非他命，
      是其所為在客觀上並不會引起一般同情，且毒品危害防制
      條例第4 條第2 項之最輕刑度為有期徒刑7 年，衡以立法
      目的及販賣甲基安非他命對社會之危害，並無情輕法重之
      問題，故無適用刑法第59條之餘地。
（六）爰審酌被告迭有施用毒品之前科，此有臺灣高等法院被告
      前案紀錄表存卷可按，其當知毒品不僅殘害施用者自身健
      康，且因施用毒品而散盡家財、連累家人，或為購買毒品
      鋌而走險者，更不可勝計，施用者導致精神障礙，性格異
      常，甚至造成生命危險之成癮性，而嚴重戕害國人之身心
      健康，販賣毒品危害社會甚鉅，暨審酌其施用及販賣毒品
      之時間久暫及次數多寡，惟念及被告每次販賣海洛因、甲
      基安非他命所得僅不多，數量亦非鉅，手段平和，及犯罪
      動機、目的、智識程度及犯後態度等一切情狀，分別量處
      如主文（即如附表）所示之刑，並定其應執行刑，以資儆
      懲。
（七）沒收部分
  １、又按毒品危害防制條例第19條第1 項規定，犯販賣毒品罪
      者，其犯罪所得之財物均沒收之，係採義務沒收主義。故
      販賣毒品所得之對價，不問其中成本若干，利潤多少，均
      應全部諭知沒收，貫徹政府查禁煙毒之決心，以符立法本
      旨；又犯毒品危害防制條例第4 條之販賣第一級及第二級
      毒品罪者，依同條例19條第1 項規定，其因犯罪所得之物
      沒收之，如全部或一部不能沒收時，追徵其價額或以其財
      產抵償之。所稱因犯罪所得之物，自以實際所得者為限，
      苟無所得或尚未取得者，自無從為沒收及追繳或抵償之諭
      知。查附表編號1-6 所示犯罪所得，均未扣案，然依上開
      說明及毒品危害防制條例第19條第1 項之規定，仍應予分
      別宣告沒收，如全部或一部不能沒收時，以被告之財產抵
      償之。
  ２、另被告所使用插置門號0000000000號SIM 卡之行動電話1
      支（含門號0000000000號SIM 卡1 張），雖係供其與證人
      丁○○、陳弘毅、甲○○聯繫販賣第一、二級毒品所用之
      物，然既未扣案，復無證據證明該行動電話係被告所有，
      而上開門號之申辦人亦無法證明為告所申辦，爰均不併予
      宣告沒收，併予敘明。
據上論結，應依刑事訴訟法第299 條第1 項前段，（修正前）毒
品危害防制條例第4 條第1 項、第2 項、第19條第1 項，刑法第
11條、第2 條第1 項、第47條第1 項、第59條、第51條第5 款、
第9 款，判決如主文。
本案經檢察官乙○○到庭執行職務。
中    華    民    國    99    年    4     月    13    日
                  刑事第十庭  審判長法  官  施慶鴻
                                    法  官  簡婉倫
                                    法  官  莊秋燕
以上正本證明與原本無異。
如不服本判決應於收受判決後10日內向本院提出上訴書狀，並應
敘述具體理由；其未敘述上訴理由者，應於上訴期間屆滿後20日
內向本院補提理由書（均須按他造當事人之人數附繕本）「切勿
逕送上級法院」。
                                    書記官  楊賀傑
中    華    民    國    99    年    4     月    13    日
錄論罪科刑法條：
毒品危害防制條例第4條
製造、運輸、販賣第一級毒品者，處死刑或無期徒刑；處無期徒
刑者，得併科新臺幣 1 千萬元以下罰金。
製造、運輸、販賣第二級毒品者，處無期徒刑或7年以上有期徒
刑，得併科新臺幣 7 百萬元以下罰金。
製造、運輸、販賣第三級毒品者，處5年以上有期徒刑，得併科
新臺幣 5 百萬元以下罰金。
製造、運輸、販賣第四級毒品者，處3年以上10年以下有期徒刑
，得併科新臺幣 3 百萬元以下罰金。
製造、運輸、販賣專供製造或施用毒品之器具者，處1年以上7年
以下有期徒刑，得併科新臺幣 1 百萬元以下罰金。
前五項之未遂犯罰之。
◎附表
┌──┬─────────────────┬────────┐
│編號│犯罪事實                          │主文            │
├──┼─────────────────┼────────┤
│ １ │丙○○於97年9 月1 日下午3 時許，在│丙○○販賣第二級│
│    │臺中縣梧棲鎮○○路○ 段416 號住處外│毒品，累犯，處有│
│    │面之空地，以每包1 千元之價格，販賣│期徒刑柒年拾月，│
│    │第二級毒品甲基安非他命1 包（重量不│未扣案之新臺幣壹│
│    │詳）給丁○○，由丙○○當場交付毒品│仟元沒收，如全部│
│    │給丁○○並收訖價金。              │或一部不能沒收時│
│    │                                  │，以其財產抵償之│
│    │                                  │。              │
│    │                                  │                │
├──┼─────────────────┼────────┤
│ ２ │丙○○於97年9 月2 日下午5 時許，在│丙○○販賣第一級│
│    │臺中縣梧棲鎮○○路○ 段416 號住處外│毒品，累犯，處有│
│    │面之空地，以每包1 千元之價格，販賣│期徒刑拾伍年拾月│
│    │第一級毒品海洛因1 包（重量不詳）給│，未扣案之新臺幣│
│    │丁○○，由丙○○當場交付毒品給蔡慶│壹仟元沒收，如全│
│    │南並收訖價金。                    │部或一部不能沒收│
│    │                                  │時，以其財產抵償│
│    │                                  │之。            │
├──┼─────────────────┼────────┤
│ ３ │丙○○於97年12月3 日晚上8 時許，在│丙○○販賣第一級│
│    │陳弘毅位於臺中縣梧棲鎮○○路○ 段81│毒品，累犯，處有│
│    │8 號住處附近之人行道，以每包5 百元│期徒刑拾伍年捌月│
│    │之價格，販賣第一級毒品海洛因1 包（│，未扣案之新臺幣│
│    │重量不詳）給陳弘毅，由丙○○當場交│伍佰元沒收，如全│
│    │付毒品給陳弘毅並收訖價金。        │部或一部不能沒收│
│    │                                  │時，以其財產抵償│
│    │                                  │之。            │
├──┼─────────────────┼────────┤
│ ４ │丙○○於97年12月4 日下午5 時許，在│丙○○販賣第二級│
│    │甲○○位於臺中縣梧棲鎮○○路○ 段11│毒品，累犯，處有│
│    │5 號住家附近之工廠，以每包1 千元之│期徒刑柒年拾月，│
│    │價格，販賣第二級毒品甲基安非他命1 │未扣案之新臺幣壹│
│    │包（重量不詳）給甲○○，由丙○○當│仟元沒收，如全部│
│    │場交付毒品給甲○○並收訖價金。    │或一部不能沒收時│
│    │                                  │，以其財產抵償之│
│    │                                  │。              │
├──┼─────────────────┼────────┤
│ ５ │丙○○於97年12月5 日中午前某時，在│丙○○販賣第一級│
│    │甲○○之上開住家附近之工廠，以3 千│毒品，累犯，處有│
│    │元之價格，販賣第一級毒品海洛因1 包│期徒刑拾伍年拾月│
│    │（重量不詳給甲○○，由丙○○當場交│，未扣案之新臺幣│
│    │付毒品給甲○○並收訖價金。        │參仟元沒收，如全│
│    │                                  │部或一部不能沒收│
│    │                                  │時，以其財產抵償│
│    │                                  │之。            │
├──┼─────────────────┼────────┤
│ ６ │丙○○於97年12月5 日下午5 、6 時許│丙○○販賣第一級│
│    │，在陳弘毅之上開住處附近之人行道，│毒品，累犯，處有│
│    │以每包5 百元之價格，販賣第一級毒品│期徒刑拾伍年捌月│
│    │海洛因1 包給陳弘毅，由丙○○當場交│，未扣案之新臺幣│
│    │付毒品給陳弘毅並收訖價金。        │伍佰元沒收，如全│
│    │                                  │部或一部不能沒收│
│    │                                  │時，以其財產抵償│
│    │                                  │之。            │
└──┴─────────────────┴────────┘

司法院資訊處製作；財團法人民間司法改革基金會備份。
